臺灣桃園地方法院刑事判決
111年度原易字第18號
公  訴  人  臺灣桃園地方檢察署檢察官
被      告  莊宇喬



指定辯護人  本院公設辯護人彭詩雯
上列被告因毀損案件，經檢察官聲請以簡易判決處刑（110年度
調偵字第1947號），本院認不得以簡易判決處刑，適用通常程序
審判，判決如下：
    主  文
本件公訴不受理。
    理  由
一、本件聲請簡易判決處刑意旨大略如附表一所示。
二、本件應為不受理判決： 
  ㈠依刑事訴訟法303條第3款、第307條規定，告訴乃論之罪，其
    告訴經撤回者，應諭知不受理之判決，並得不經言詞辯論為
    之。又刑事訴訟法第239條所定，告訴乃論之罪，對於共犯
    之一人告訴或撤回告訴者，其效力及於其他共犯。此即所謂
    告訴不可分原則，因係就共犯部分而言，亦稱為告訴之主觀
    不可分，以有別於對犯罪事實一部告訴或撤回告訴，所衍生
    告訴之客觀不可分之問題。告訴之主觀不可分，必各被告「
    共犯」絕對告訴乃論之罪，方有其適用。此所稱「共犯」係
    指包括共同正犯、教唆犯、幫助犯之廣義共犯而言（最高法
    院98年度台上字第3960號判決參照）。
　㈡本件被告莊宇喬被訴罪名，依刑法第357條之規定，須告訴乃
    論。
　㈢告訴人已對與被告莊宇喬共同涉犯本案毀損罪嫌之共同正犯
    即被告謝明龍達成和解，並表示撤回告訴，有卷附附表二所
    示資料為證，揆諸前揭說明，其撤回告訴之效力應及於共同
    正犯即本案被告莊宇喬。
  ㈣本件因而不經言詞辯論，逕為不受理判決。　　
三、據上論斷，應依刑事訴訟法第452條、第303條第3款、第307
    條，判決如主文。
中　　華　　民　　國　　111  　年　　4 　　月　　1  　日
　　              刑事第一庭  審判長法  官  鄭吉雄

                                    法  官  楊奕泠

                                    法  官  林述亨　　　
以上正本證明與原本無異。
如不服本判決應於收受判決後20日內向本院提出上訴書狀，並應
敘述具體理由。其未敘述上訴理由者，應於上訴期間屆滿後20日
內向本院補提理由書(均須按他造當事人之人數附繕本)「切勿逕
送上級法院」。 

　　　　　　　　　　　　　　　      書記官　黃甄智　　　
中　　華　　民　　國　　111 　年　　4 　　月　　6 　　日
附表一：
起訴之犯罪事實 被告被訴罪名 被告莊宇喬、謝明龍（共同涉犯本案毀損罪嫌部分，另由本院為不受理判決）、與真實姓名年籍不詳綽號「小馬」、「高昊」之成年男子，因認與其等友人發生爭執之人係居住於趙梅芬所有、位於桃園市○鎮區○○街00號建物內，竟共同基於毀損之犯意聯絡，於110年4月20日0時24分許，至上址，以持球棒敲打之方式，毀損該建物之大門及窗戶，致該大門及窗戶之玻璃破裂而不堪用，足以生損害於趙梅芬。 刑法第354條之毀損罪嫌。 

附表二：
編號 資料名稱 備註  1 本院訊問筆錄 壢原簡卷第31至33頁  2 刑事撤回告訴狀 壢原簡卷第37頁